【裁判字號】    98,交聲,4321
【裁判日期】    981203
【裁判案由】    交管條例聲異
【裁判全文】
臺灣板橋地方法院刑事裁定            98年度交聲字第4321號
原處分機關  交通部公路總局臺北區監理所蘆洲監理站
異  議  人
即受處分人  甲○○
上列異議人即受處分人因違反道路交通管理處罰條例案件，對於
交通部公路總局臺北區監理所蘆洲監理站98年11月20日所為之裁
決處分（裁決字號：北監蘆字第裁46-A02YT1028號），聲明異議
，本院裁定如下：
    主  文
異議駁回。
    理  由
一、異議人即受處分人甲○○於民國98年9 月12日上午8 時47分
    許，在臺北市市○○道○段與臺北車站東側路口禁止臨時停
    車處所，停放車牌號碼OYE-780 號重型機車，經臺北市政府
    警察局交通警察大隊直屬第二分隊逕行舉發，並依道路交通
    管理處罰條例第56條第1 項第1 款之規定，製發北市警交大
    字第A02YT1028 號舉發違反道路交通管理事件通知單（下稱
    舉發通知單），異議人於同日收受前開舉發單並於應到案日
    期前之98年9 月14日提出申述，原處分機關以異議人違規事
    實明確，依道路交通管理處罰條例第56條第1 項第1 款之規
    定，於98年11月20日以北監蘆字第裁46-A02YT1028號裁決書
    ，裁處異議人罰鍰新臺幣（下同）600 元。上開裁決書於98
    年11月20日由異議人親自簽收，有前述舉發通知單、裁決書
    、送達證書在卷足稽。
二、聲明異議意旨如附件。
三、按禁止臨時停車處所不得停車，道路交通安全規則衣第112
    條第1 項第1 款定有明文；次按汽車駕駛人在禁止臨時停車
    處所停車者，處新臺幣600 元以上1,200 元以下罰鍰，道路
    交通管理處罰條例第56條第1 項第1 款亦有明文規定。
四、本件異議人即受處分人甲○○所有之車牌號碼OYE-780 號重
    型機車，於98年9 月12日上午8 時47分許，停放在臺北市市
    ○○道○段與臺北車站東側路口畫有紅實線禁止臨時停車之
    路邊一節，有舉發現場照片1 張在卷可稽，異議人所有前開
    機車確實在禁止臨時停車處所停車一節，堪以認定。異議人
    雖辯稱：伊於為警拍照舉發前一日將車停在停車格裡，疑似
    他人將其機車移出停車格外云云。然一般人為免瓜田李下，
    衡情不致無端移動他人合法停放之車輛，以免遭人懷疑有竊
    車等不軌之舉，而異議人對所稱他人移動其車輛此等異常之
    舉亦未舉證以實其說，自無所據。況異議人自承其係於為警
    舉發前一日即停放車輛，可見該車當時處於靜止放置之狀態
    ，他人既未持有異議人所有機車之鑰匙，顯無法發動機車，
    苟欲移動前開機車位置，應僅能以搬動方式為之，而機車重
    量非輕，苟確有人如異議人所稱為己停放車輛而挪移異議人
    機車，當僅會將異議人機車稍微左右挪移，然觀諸卷附採證
    照片，異議人之機車係面向人行道與人行道垂直停放，該處
    人行道均劃有紅線禁止停車，異議人機車車旁並無其他車輛
    停放，異議人機車顯非係他人左右稍微挪移騰空間所致，此
    節亦與異議人所辯情節不符，故異議人前開所辯，不足採信
    。綜上，異議人前開違規事實，堪以認定。
五、綜上所述，原裁決機關以異議人有前揭違規事實，依道路交
    通管理處罰條例第56條第1 項第1 款之規定，裁處罰鍰600
    元，核無違誤。本件受處分人之異議為無理由，自應將其異
    議駁回。
六、據上論斷，應依道路交通管理處罰條例第87條第2 項、道路
    交通案件處理辦法第19條，裁定如主文。
中    華    民    國    98    年    12    月    3     日
                        交通法庭法  官  何燕蓉
此正本與原本無異。
如不服本裁定，應於裁定送達後五日內敘明抗告理由，向本院提
出抗告狀。
                                書記官  李崇文
中    華    民    國    98    年    12    月    4     日


司法院資訊處製作；財團法人民間司法改革基金會備份。
